【裁判字號】    98,易,1305
【裁判日期】    980724
【裁判案由】    竊盜
【裁判全文】
臺灣臺北地方法院刑事判決              98年度易字第1305號
公  訴  人  臺灣臺北地方法院檢察署檢察官
被      告  乙○○
上列被告因竊盜案件，經檢察官提起公訴（98年度偵字第9260號
），本院判決如下：
    主  文
乙○○結夥三人以上竊盜，累犯，處有期徒刑壹年，扣案之自製
塑膠尺拾支及萬能鑰匙壹支沒收之；又共同竊盜，累犯，處有期
徒刑柒月，扣案之自製塑膠尺拾支及萬能鑰匙壹支沒收之。應執
行有期徒刑壹年陸月，扣案之自製塑膠尺拾支及萬能鑰匙壹支沒
收之。
    事  實
一、乙○○曾因煙毒、竊盜等案件，經法院判處罪刑確定，並入
    監服刑，甫於民國96年7 月16日縮短刑期執行完畢。詎乙○○猶不知悔改，復與甲○○（另行審結）、丁○○（未據起
    訴）共同意圖為自己不法之所有，由乙○○攜帶其自製之塑
    膠尺10支及萬能鑰匙1 支，於97年12月20日下午某時許，與
    甲○○、丁○○見臺北市○○區○○路3段112巷4 弄22號公
    寓1樓大門未關，渠3人進入後，由甲○○按該處2 樓丙○○
    住處之電鈴確認無人在內後，由丁○○負責把風，乙○○則
    破壞（毀損部分未據告訴）丙○○住處鐵門之紗網，再以自
    製之塑膠尺勾開鐵門後進入屋內，竊取丙○○所有之金項鍊
    2條，得手後3人一同離去，由乙○○變賣竊得之物品購買毒
    品供渠3人施用，乙○○並交付新台幣（下同）200元與甲○○供其加油付款之用。乙○○另與邱文益共同意圖為自己不
    法之所有，由乙○○攜帶上開塑膠尺10支及萬能鑰匙1 支，
    於98年1 月25日13時至15時間之某時許，與邱文益一同前往
    臺北市○○區○○街156巷20之1號，由乙○○持其自製之萬
    能鑰匙1支，開啟該處公寓1樓大門後，由邱文益按該處3 樓
    戊○○住處之電鈴確認無人在內後，由邱文益把風，乙○○
    則以自製之塑膠尺勾開鐵門後進入屋內，竊取現金約5 萬元
    ，得手後2 人立即離去，並均分竊得之款項。嗣分別經丙○○、戊○○發覺遭竊，乃報警循線查悉上情。
二、案經被害人丙○○、戊○○訴由臺北市政府警察局文山第二
    分局（下稱文山二分局）報告臺灣臺北地方法院檢察署檢察
    官偵查起訴。
    理  由
一、上開事實，業據被告乙○○於警詢、檢察官偵訊及本院審理
    時坦承無訛，核與證人即告訴人丙○○於警詢中之指訴、本
    院審理時之證述及告訴人戊○○於警詢中之指訴互核一致，
    復有扣案被告自製之塑膠尺10支、萬能鑰匙1 支，以及臺北
    市政府警察局指紋初步排除比對鑑驗書、內政部警政署刑事
    警察局98年2月19日刑紋字第0980020567號鑑驗書各1紙、文
    山二分局刑案現場勘查報告2 紙在卷可按，足見被告之自白
    確與事實相符，事證明確，被告竊盜犯行洵堪認定。
二、核被告與乙○○、丁○○共同行竊告訴人丙○○住宅部分之
    行為，係犯刑法第321條第1項第4 款之加重竊盜罪，其與甲○○、丁○○間，有犯意之聯絡及行為之分擔，應以共同正
    犯論處。另被告與邱文益共同行竊戊○○住宅部分行為，則
    犯刑法第320條第1項之竊盜罪，其與邱文益間，有犯意之聯
    絡及行為之分擔，應以共同正犯論處。再被告所犯上開2 罪
    間，犯意各別、行為互殊，應予分論併罰。至檢察官起訴意
    旨以告訴人丙○○於警詢中陳述其於97年12月20日22時許，
    發覺其住處遭竊等語，及被告自陳有破壞告訴人丙○○住處
    鐵門紗網等情，認被告與甲○○、丁○○共同竊取丙○○住
    宅部分之行為，亦該當刑法第321條條第1項第1款、第2款之
    加重條件。惟按刑法第321條第1項第2 款所謂之「門扇」係
    指門戶、窗扇等阻隔出入之設備而言（最高法院73年度台上
    字第3398號判決意指參照）；且所謂毀越門扇，係指毀損或
    超越及踰越門扇而言，與用鑰匙開鎖啟門入室者不同（最高
    法院22年上字第454號判例要旨參照）；又行為人之使用鑰
    匙，開啟房門入內行竊，既未毀壞，亦非踰越，顯與毀越門
    扇或安全設備竊盜之情形不侔（最高法院63年台上字第50號
    判例要旨參照）。經查，質之證人即告訴人丙○○於警詢及
    本院審理時均陳稱伊於97年12月20日晚間7 時許返家，均在
    客廳看電視，嗣於晚間8 時許出門運動，於當日22時許回家
    時發現主臥室遭竊，當日晚間7 時至10時均未進入主臥室等
    語，堪認告訴人係於當日22時許，始發覺其住處主臥室遭竊
    ，既查無積極證據足證被告與甲○○、丁○○係於夜間侵入
    告訴人丙○○之住處行竊，尚難逕以告訴人陳稱其於當日22
    時許發覺遭竊等語，遽認被告與甲○○、丁○○係於夜間侵
    入住宅竊盜。又被告於警詢中固不否認有破壞告訴人丙○○
    住處鐵門紗網後，以其自製之塑膠尺勾開鐵門後進入之事實
    ，然衡諸常情，該紗網係加裝、附掛於住宅鐵門，用以達到
    防止蚊蟲飛入之效用，與一般門戶、窗扇等具阻隔出入之功
    能迥異，且被告係以其自製之塑膠尺勾開鐵門後進入屋內行
    竊，並未損壞該鐵門，揆諸前開判決、判例意旨，應無毀越
    門扇、牆垣或其他安全設備之可言。從而，尚難認被告該當
    於刑法第321條第1項第1款、第2款所定之加重條件，附此敘
    明。
三、被告曾因煙毒、竊盜等案件，經法院判處罪刑確定，並入監
    服刑，甫於民國96年7 月16日縮短刑期執行完畢，有臺灣高
    等法院被告前案紀錄表1 紙在卷可佐，其受徒刑之執行完畢
    後，5 年以內故意再犯本件有期徒刑以上之罪，均為累犯，
    俱應依刑法第47條第1 項之規定加重其刑。爰審酌被告經入
    監執行完畢出獄後，竟未能確實悔悟，再犯本件竊盜犯行，
    惟其犯後已坦承犯行，告訴人戊○○亦於本院審理時已表明
    願原諒被告，再參酌被告犯罪之動機、生活狀況、智識程度
    等一切情狀，分別量處如主文所示之刑，且定其應執行之刑
    。另扣案被告自製之塑膠尺10支及萬能鑰匙1 支，係供被告
    犯罪所用且屬被告所有，業據被告供承在卷，應依刑法第38
    條第3項、第1項第2款之規定宣告沒收之。
據上論斷，應依刑事訴訟法第299條第1項前段，刑法第321條第1
項第4款、第320條第1項、第28條、第47條第1項、第38條第1 項
第2款，判決如主文。
本案經檢察官郭昭吟到庭執行職務
中    華    民    國    98    年    7     月    24    日
                  刑事第十八庭  法  官  彭慶文
上正本證明與原本無異。
如不服本判決應於收受送達後10日內向本院提出上訴書狀，並應
敘述具體理由；其未敘述上訴理由者，應於上訴期間屆滿後20日
內向本院補提理由書（均須按他造當事人之人數附繕本）「切勿
逕送上級法院」。告訴人或被害人如對於本判決不服者，應具備
理由請求檢察官上訴，其上訴期間之計算係以檢察官收受判決正
本之日期為準。
                                書記官  陳怡君
中    華    民    國    98    年    7     月    24    日
附錄法條：
中華民國刑法第320條
（普通竊盜罪、竊佔罪）
意圖為自己或第三人不法之所有，而竊取他人之動產者，為竊盜
罪，處5年以下有期徒刑、拘役或5百元以下罰金。
意圖為自己或第三人不法之利益，而竊佔他人之不動產者，依前
項之規定處斷。
前二項之未遂犯罰之。
中華民國刑法第321條
（加重竊盜罪）
犯竊盜罪而有左列情形之一者，處6月以上、5年以下有期徒刑：
一、於夜間侵入住宅或有人居住之建築物、船艦或隱匿其內而犯
    之者。
二、毀越門扇、牆垣或其他安全設備而犯之者。
三、攜帶兇器而犯之者。
四、結夥三人以上而犯之者。
五、乘火災、水災或其他災害之際而犯之者。
六、在車站或埠頭而犯之者。
前項之未遂犯罰之。


司法院資訊處製作；財團法人民間司法改革基金會備份。
